hr-HR: Kompatibilni akvarij: Sve vrste akvarija; Slatkovodni akvariji; Morski akvariji; Ostalo
pl: Zgodne akwarium: Wszystkie typy akwariów; Akwaria słodkowodne; Akwaria słonowodne; Inne
de: Kompatibles Aquarium: Alle Aquarientypen; Süßwasseraquarien; Salzwasseraquarien; Sonstiges
sv: Kompatibelt akvarium: Alla akvarietyper; Sötvattensakvarier; Saltvattensakvarier; Övrigt
th: พิพิธภัณฑ์สัตว์น้ำที่รองรับ: ตู้ปลาทุกประเภท; ตู้ปลาน้ำจืด; ตู้ปลาน้ำเค็ม; อื่นๆ
cs: Kompatibilní akvárium: Všechny typy akvárií; Sladkovodní akvária; Mořská akvária; Jiné
bg-BG: Съвместим аквариум: Всички видове аквариуми; Сладководни аквариуми; Соленоводни аквариуми; Други
ru: Совместимые типы аквариумов: Все типы аквариумов; Пресноводные аквариумы; Аквариумы с морской водой; Другое
sl-SI: Združljiv akvarij: Vse vrste akvarijev; Sladkovodni akvariji; Sladkovodni akvariji; Drugo
lt-LT: Suderinamas akvariumas: Visų tipų akvariumai; Gėlavandeniai akvariumai; Sūraus vandens akvariumai; Kita
pt-BR: Aquário compatível: Todos os tipos de aquário; Aquários de água doce; Aquários de água salgada; Outro
ro-RO: Acvariu compatibil: Toate tipurile de acvariu; Acvarii cu apă dulce; Acvarii cu apă sărată; Altele
fi: Yhteensopiva akvaario: Kaikki akvaariotyypit; Makean veden akvaariot; Suolaisen veden akvaariot; Muu
ko: 호환 수족관: 모든 수족관 유형; 담수 수족관; 해수 수족관; 기타
vi: Bể cá tương thích: Mọi loại bể cá; Bể cá nước ngọt; Bể cá nước mặn; Khác
es: Acuario compatible: Todo tipo de acuarios; Acuarios de agua dulce; Acuarios de agua salada; Otros
tr: Uyumlu Akvaryum: Tüm akvaryum türleri; Tatlı su akvaryumları; Tuzlu su akvaryumları; Diğer
en: Compatible aquarium: All aquarium types; Freshwater aquariums; Saltwater aquariums; Other
nb: Kompatibelt akvarium: Alle akvarietyper; Ferskvannsakvarier; Saltvannsakvarier; Annet
fr: Aquarium compatible: Tous types d'aquariums; Aquariums d’eau fraîche; Aquariums d’eau salée; Autre
pt-PT: Aquário compatível: Todos os tipos de aquário; Aquários de água doce; Aquários de água salgada; Outro
sk-SK: Kompatibilné akvárium: Všetky typy akvárií; Sladkovodné akváriá; Akváriá so slanou vodou; Iné
zh-TW: 相容水族箱: 所有水族箱類型; 淡水水族箱; 鹹水水族箱; 其他
el: Συμβατό ενυδρείο: Όλοι οι τύποι ενυδρείων; Ενυδρεία γλυκού νερού; Ενυδρεία αλμυρού νερού; Άλλο
zh-CN: 适用水族箱: 所有水族箱类型; 淡水水族馆; 咸水水族馆; 其他
nl: Compatibel aquarium: Alle aquariumtypen; Zoetwateraquaria; Zoutwateraquaria; Andere
da: Kompatibelt akvarium: Alle akvarietyper; Ferskvandsakvarier; Saltvandsakvarier; Andet
ja: 対応水槽: すべてのアクアリウムの種類; 淡水水槽; 塩水水槽; その他
hu: Kompatibilis akvárium: Minden típusú akvárium; Édesvízi akváriumok; Sósvízi akváriumok; Egyéb
it: Acquario compatibile: Tutti i tipi di acquari; Acquari d'acqua dolce; Acquari d'acqua salata; Altro